【裁判字號】    92,交上易,541
【裁判日期】    921231
【裁判案由】    過失傷害
【裁判全文】
臺灣高等法院刑事判決                          九十二年度交上易字第五四一號
    上  訴  人
    即  被  告  甲○○
右上訴人因過失傷害案件，不服臺灣桃園地方法院九十一年度交易字第一七九號，中
華民國九十二年八月二十八日第一審判決（起訴案號：臺灣桃園地方法院檢察署九十
年度偵字第一九五四八號），提起上訴，本院判決如左：
    主  文
上訴駁回。
    事實及理由
一、本案經本院審理結果，認第一審以上訴人即被告甲○○犯刑法第二百八十四條第
    二項前段之業務過失傷害罪，判處拘役參拾日，並諭知易科罰金折算之標準為三
    百元折算一日，認事用法及量刑均無不當，應予維持，並引用第一審判決書記載
    之事實、證據及理由（如附件判決）。
二、被告上訴意旨雖以：車禍地點設有天橋及斑馬線，卻橫越有雙黃線之馬路，經員
    警酒測，乙○○之酒測值也超過標準，而伊卻滴酒沒沾，而乙○○自知理虧，便
    要求伊用保險賠他就可以，不料收到理賠金以後出爾反爾，進而再要八萬元，及
    支付每日三班看護費用每天三千元，實在不是能力所及，並多次協調各退一點，
    跑計程車收入有限，但乙○○不但不履行承諾，收到保險理賠金後態度強硬，追
    加之費用可觀，不是能力所及云云。惟查：
  (一)本件肇事時，被害人乙○○係「酒後在設有行人穿越道之道路，未經行人穿越道
    穿越，而貿然在行人穿越道前方劃有分向限制線路段、行人不得穿越道路之延平
    路六四三號前，即擅自穿越該道路，致甲○○煞車不及」等情，已據原判決認定
    在案（見原判決第二頁第二行起）。
  (二)原判決於量刑時，已然審酌「被告之素行、過失程度、被害人所受傷害程度，及
    雖未與被害人達成和解，但已給付被害人強制責任保險理賠金之犯後態度等一切
    情狀」（見原判決第四頁第十二行起）。至於，被害人是否出爾反爾追加賠償金
    額乙節，則非司法審判所得干涉。
  (三)被告上訴意旨執前詞指摘原判決不當，為無理由，應予駁回。
三、被告經合法傳喚，無正當理由不到庭，爰不待其陳述逕行判決。
據上論結，應依刑事訴訟法第三百七十三條、第三百六十八條、第三百七十一條，判
決如主文。
本案經檢察官林炳雄到庭執行職務。
中      華      民      國    九十二    年     十二     月    三十一    日
                              臺灣高等法院刑事第十二庭
                                  審判長法  官  劉  景  星
                                        法  官  陳  志  洋
                                        法  官  陳  博  志
右正本證明與原本無異。
不得上訴。
                                        書記官  陳  嘉  文
中      華      民      國    九十三    年      一      月      五      日
附錄本案論罪科刑法條全文
刑法第二百八十四條
因過失傷害人者，處六月以下有期徒刑、拘役或五百元以下罰金，致重傷者，處一年
以下有期徒刑、拘役或五百元以下罰金。
從事業務之人，因業務上之過失傷害人者，處一年以下有期徒刑、拘役或一千元以下
罰金，致重傷者，處三年以下有期徒刑、拘役或二千元以下罰金。


司法院資訊處製作；財團法人民間司法改革基金會備份。
